臺灣高等法院臺南分院刑事判決        100年度上訴字第712號
上訴人即被告  陳俊能
上列上訴人即被告因毒品危害防制條例案件，不服臺灣臺南地方
法院100年度訴字第482號中華民國100年5月31日第一審判決（起
訴案號：臺灣臺南地方法院檢察署100年度毒偵字第466號），提
起上訴，本院判決如下：
    主  文
上訴駁回。
    理  由
一、按不服地方法院之第一審判決而上訴者，應向管轄第二審之
    高等法院為之。提起上訴，應以上訴書狀提出於原審法院為
    之。上訴書狀應敘述具體理由。第二審法院認為上訴書狀未
    敘述理由者，應以判決駁回之。刑事訴訟法361條第1項、第
    2項、第350條及第367 條前段分別定有明文。而所謂不服第
    一審判決之具體理由，必係依據卷內既有訴訟資料或提出新
    事證，指摘或表明第一審判決有何採證認事、用法或量刑等
    足以影響判決本旨之不當或違法，而構成應予撤銷之具體事
    由，始克當之（例如：依憑證據法則具體指出所採證據何以
    不具證據能力，或依憑卷證資料，明確指出所為證據證明力
    之判斷如何違背經驗、論理法則）；倘僅泛言原判決認定事
    實錯誤、違背法令、量刑失之過重或輕縱，而未依上揭意旨
    指出具體事由，或形式上雖已指出具體事由，然該事由縱使
    屬實，亦不足以認為原判決有何不當或違法者（例如：對不
    具有調查必要性之證據，法院未依聲請調查亦未說明理由，
    或援用證據不當，但除去該證據仍應為同一事實之認定），
    皆難謂係具體理由，俾與第二審上訴制度旨在請求第二審法
    院撤銷、變更第一審不當或違法之判決，以實現個案救濟之
    立法目的相契合，並節制濫行上訴（最高法院97年度台上字
    第892號刑事判決意旨參照）。
二、被告上訴意旨略以：被告業已於原審坦承施用毒品犯行，且
    有悔意，原判決仍判處被告有期徒刑10月，顯然過重，爰提
    起上訴，請求撤銷原判決另為適法之判決云云。
三、原審因被告就被訴事實為有罪之陳述，並聽取被告之意見後
    ，裁定依簡式審判程序審理，據以判決認定上訴人即被告有
    施用第一級毒品犯行，係依憑被告原審之自白，並有長榮大
    學尿液檢驗確認報告、應受尿液採驗人尿液檢體送驗紀錄表
    及刑案資料查註紀錄表、全國施用毒品案件紀錄表、矯正簡
    表等相關證據在卷可資佐證，因認被告所為係犯毒品危害防
    制條例第10條第1 項之施用第一級毒品罪，已敘述其所憑之
    證據及其認定之理由。復敘明被告前因施用毒品罪，先後經
    法院判處有期徒刑1年、8月、5 月確定，並經裁定應執行刑
    為有期徒刑1年10月確定，於99年6月30日執行完畢。其於有
    期徒刑執行完畢後5 年以內故意再犯本件有期徒刑以上之罪
    ，為累犯，應依刑法第47條第1 項規定，加重其刑。爰審酌
    被告經觀察、勒戒之治療程序，及法院數次判處罪刑並已執
    行後，仍不思悔改，徹底袪除施用毒品之惡習，猶再次施用
    ，顯身陷毒癮難以自拔，意志力薄弱，惟念其施用毒品之犯
    行，本質上屬戕害自身身心健康之行為，且其犯後坦承犯行
    ，態度尚佳等一切情狀，認公訴人具體求刑1 年，尚屬過重
    ，爰量處被告有期徒刑10月。從形式上觀察，原判決並無判
    決違背法令之情形存在。
四、按量刑之輕重，係屬事實審法院得依職權自由裁量之事項，
    苟以被告之責任為基礎，復已斟酌刑法第57條各款所列情狀
    而為刑之量定，復未逾越法定刑度，不容任意指為違法（最
    高法院96年台上字第7018號判決意旨參照）。經查，原判決
    已詳細記載其審酌科刑之一切情狀之理由，既未逾越法定刑
    度，又未濫用自由裁量之權限，刑度亦屬妥適，核無不當或
    違法之情形。被告上訴理由徒以原審量刑失之過重為由，而
    未具體指摘或表明原判決有何認定事實錯誤、違背法令或量
    刑等足以影響判決本旨之不當或違法，難謂已具體提出上訴
    理由。揆諸上開說明，本件上訴未敘述具體理由，其上訴不
    合法，應予駁回，並不經言詞辯論為之。
五、依刑事訴訟法第367條前段、第372條，判決如主文。
中    華    民    國   100    年    7     月    21    日
                  刑事第六庭    審判長法  官  董武全
                                      法  官  賴純慧
                                      法  官  林英志
以上正本證明與原本無異。
如不服本判決應於收受送達後10日內向本院提出上訴書狀，其未
敘述上訴理由者，並得於提起上訴後10日內向本院補提理由書（
均須按他造當事人之人數附繕本）「切勿逕送上級法院」。
                                      書記官  魏安里
中    華    民    國   100    年    7     月    21    日